【裁判字號】    94,訴,2201
【裁判日期】    950214
【裁判案由】    毒品危害防制條例
【裁判全文】
臺灣高雄地方法院刑事判決              94年度訴字第2201號
公  訴  人  臺灣高雄地方法院檢察署檢察官
被      告  丁○○
                    （現羈押於臺灣高雄看守所）
選任辯護人  秦德進律師
            許惠珠律師
上列被告因違反毒品危害防制條例案件，經檢察官提起公訴（94
年度偵字第5676號），本院判決如下：
    主  文
丁○○持有第一級毒品，處有期徒刑肆月；扣案之海洛因拾包
（不含包裝袋，合計淨重貳點壹陸公克）均沒收銷燬；扣案盛裝
上開海洛因之包裝袋拾只，均沒收。又連續販賣第二級毒品，
處有期徒刑玖年陸月，扣案之甲基安非他命壹鍋（驗後毛重壹佰
捌拾玖點公克）、甲基安非他命拾柒包（驗後合計淨重壹仟貳
佰壹拾柒點玖公克），均沒收銷燬；電子磅秤壹具、夾鏈袋伍
拾只，均沒收；犯罪所得之財物新臺幣貳萬肆仟元沒收，如全部
或一部不能沒收時，以其財產抵償之。應執行有期徒刑玖年玖月
，扣案之海洛因拾包（不含包裝袋，合計淨重貳點壹陸公克）
，扣案之甲基安非他命壹鍋（驗後毛重壹佰捌拾玖點公克）、
甲基安非他命拾柒包（驗後合計淨重壹仟貳佰壹拾柒點玖公克
），均沒收銷燬；扣案盛裝上開海洛因之包裝袋拾肆只、電子磅
秤壹具、夾鏈袋0 伍拾只，均沒收；犯罪所得之財物新臺幣貳萬
肆仟元沒收，如全部或一部不能沒收時，以其財產抵償之。
    事  實
一、丁○○明知甲基安非他命係業經公告列為毒品危害防制條例
    第2 條第2 項第2 款之第2 級毒品，竟基於販賣甲基安非他
    命之概括犯意，於民國93年5 月間起，迄94年2 初止，主動
    打電話詢問丙○○是否需要購買甲基安非他命，如果丙○○
    需要，丁○○便將甲基安非他命送至丙○○高雄市前鎮區○○○路969 巷1 弄4 號4 樓之3 住處或要求丙○○至約定地
    點交易，以此方式連續販賣甲基安非他命予丙○○煌5 次。
    其中4 次係丁○○將甲基安非他命送到丙○○前揭住處，每
    次均販賣1 包，重量約3 公克，價錢新台幣（下同）4000元
    ；最後1 次是丁○○打電話要丙○○到高雄市○鎮區○○路
    某處綽號「小寶」之女子住處向丁○○購買，該次販賣數量
    為6. 8公克，價金為8000元。嗣於93年11月2 日19時許，為
    警持搜索票，前往丁○○位於高雄市○○區○○路218 號12
    樓住處搜索，當場於不知情之趙蘭蘭隨身皮包內查獲由丁○○所交付之甲基安非他命1 包（驗前毛重1025.3公克，驗後
    毛重1025.2公克），並於丁○○上址住處房間內查獲丁○○
    所有之海洛因共11包（淨重1.54公克、包裝重3.54公克）、
    甲基安非他命8 包（驗前毛重6.7 公克，驗後毛重6.6 公克
    ）、甲基安非他命1 鍋（驗前毛重189.4 公克，驗後毛重
    189.3 公克）、丁○○所有電子磅秤1 具及其準備供販賣分
    裝甲基安非他命之夾鏈袋50只。另於94年3 月3 日22時30
    分許，為警持搜索票，前往高子翔位於高雄市苓雅區○○○
    路193 巷11之2 號租屋處拘提及搜索，查獲丁○○所有之海
    洛因2 小包（包裝袋重0.62公克，合計淨重0.62公克）、甲
    基安非他命7 包，並在丁○○所駕駛之J8 -7897號自小客車
    內查獲甲基安非他命1 包，總計查獲甲基安非他命8 包（驗
    前毛重186.16公克，驗後毛重18 6.13 公克）。
二、案經行政院海岸巡防署高雄縣機動查緝隊及台南縣警察局報
    告臺灣高雄地方法院檢察署檢察官偵查起訴。
    理  由
一、證據能力部分：
    (一)按被告以外之人，於審判外之言詞或書面陳述，除法律有
      規定者外，不得作為證據；又被告以外之人（包括證人、
      鑑定人、告訴人、被害人及共同被告等）於檢察事務官、
      司法警察官或司法警察調查中所為之陳述，與審判中不符
      時，其先前之陳述具有較可信之特別情況，且為證明犯罪
      事實存否所必要者，得為證據，刑事訴訟法第159 條第1
      項、第159 條之2 分別定有明文。是被告以外之人於司法
      警察（官）調查中所為之陳述，依刑事訴訟法第159 條第
      1 項規定，係屬傳聞證據，原則上無證據能力，惟如該陳
      述與審判中不符時，其先前之陳述具有較可信之特別情況
      ，且為證明犯罪事實存否所必要者，依同法第159 條之2
      規定（即刑事訴訟法第15 9條第1 項所指之「除法律有規
      定者外」），始例外認為有證據能力；如該陳述與審判中
      相符時，因該陳述並不符合刑事訴訟法第159 條之2 有關
      傳聞例外之規定，故不得作為認定本案犯罪事實有無之證
      據，此時，當以證人於審判中之陳述作為證據。另所謂「
      前後陳述不符」之要件，應就前後階段之陳述進行整體判
      斷，以決定其間是否具有實質性差異，惟無須針對全部陳
      述作比較，陳述之一部分有不符，亦屬之。又「證明犯罪
      事實之存否所必要」，即使用證據之必要性，係指因無法
      再從同陳述者取得證言，而有利用原陳述之必要性，只要
      認為該陳述是屬於與犯罪事實存否相關之事實，並為證明
      該事實在實質上之必要性即可。而「具有可信之特別情況
      」，係指依陳述時之外部客觀情況而言，足以令人相信該
      陳述是虛偽之危險性不高，必須綜合該陳述是否未受到外
      力影響；陳述人之觀察、記憶、表達是否正確及有無偽證
      之各項因素，而為判斷。經查：
    (1)證人甲○○警詢之陳述與審判中相符，依前開說明，應以
      其審判中所述作為證據，其警詢所述應無證據能力。
    (2)證人丙○○警詢之陳述雖與審判中不符。然司法警察於查
      獲毒品案件，被查獲者若持有大量毒品，因販賣毒品罪刑
      甚重，鮮有願意承認販賣並供出下游者；反之，對查獲者
      誘之以利，以供出毒品來源得減刑為餌，使其指認係向何
      人購買者，於邏輯上較有可能。換言之，司法警察於查獲
      被告後，幾無可能因被告供述而得知其下游為何人，且司
      法警察第一次查獲被告後，即另查獲供稱向被告購買毒品
      之甲○○，似無因難以取得被告販賣毒品證據而製造證人
      與被告間衝突，而使丙○○為不利於被告陳述之必要。故
      證人丙○○於警詢之陳述，應無為報復而構陷被告等情。
      此外，證人丙○○於警詢陳述，當時被告並未在場，較不
      易因人情壓力，有所顧忌，而迴避不利被告之陳述，揆諸
      上開說明，其於警詢中所為之陳述，客觀上應具有較可信
      之特別情況。
    (二)辯護人以法務部調查局93年11月30日調科壹字第22001863
      5 號鑑定通知書所載鑑定之海洛因包數與扣案之海洛因包
      數不符，主張上開鑑定通知書無證據能力。經本院依職權
      向法務部調查局函查上開鑑定通知書所載之毒品包數與實
      際送鑑保管之毒品包數、外包裝是否有被告「丁○○」之
      簽名指印。經該局函覆：人工編號000000000 號毒品檢驗
      品包裝數確係17包無誤，送鑑品包裝暨「丁○○」簽名經
      核與原查緝單位所拍攝照片內容相符，有該局94年11 月
      23日、12月22日調科壹字00000000000 、00000000000 號
      函及函附之照片2 份附卷可稽。證人即查獲本件毒品案件
      之海巡署台南市機動查緝隊隊員於本院審理時，經提示法
      務部調查局函附之送鑑保管毒品之照片後，雖稱：照片中
      之粉末，與當初扣案之海洛因顏色不同，應非原先扣案者
      等語。然查，將原查緝單位查獲時扣案海洛因照片與法務
      部調查局鑑定後照片相比對，可發現原查緝單位拍攝時，
      明顯有大袋中尚有小袋之情形，而原查緝單位仍以1 包計
      之者，是原查緝單位計算扣案海洛因包數為14包，即非正
      確。而依前述說明，已確定法務部調查局上開鑑定通知書
      所鑑定之海洛因，確係原查緝單位查獲者無誤，是該鑑定
      通知書有證據能力，自無疑義。
二、有罪部分：
    訊據被告固坦承扣案之海洛因及甲基安非他命均為其所有乙
    節不諱，惟否認有何販賣海洛因、甲基安非他命等犯行，辯
    稱：扣案之甲基安非他命，係伊在高雄市楠梓區，以1 公斤
    50萬元向綽號「阿源」之男子所購買，準備自己要施用，於
    第一次為警查獲前，亦曾以25萬元之價格向綽號「阿源」之
    男子購買約22、23兩之甲基安非他命，扣案海洛因係綽號「
    阿源」之男子贈與伊等語。惟查：
    (一)被告販賣海洛因及甲基安非他命予甲○○部分：
    (1)施用毒品者所稱其向某人買受毒品之指證，不得作為有罪
      判決之唯一證據，仍須調查其他必要之證據，以察其是否
      與事實相符，為最高法院歷年來之見解，良以毒品買受者
      之指證，其憑信性於通常一般人已有所懷疑，尚難確信其
      為真實。況依毒品危害防制條例第17條之規定，其供出毒
      品來源而破獲者，復得減輕其刑，則其指證之真實性猶有
      疑慮，是施用毒品者之指證，其真實性有待其他必要證據
      加以補強。茲所謂必要之補強證據，固不以證明販賣毒品
      犯罪構成要件之全部事實為必要，但以與施用者之指證具
      有相當之關聯性為前提，其經與施用者之指證綜合判斷，
      已達於通常一般人均不致有所懷疑，而得確信施用者之指
      證為真實者，始得為有罪之認定，此為無罪推定原則之必
      然推演（最高法院93年度臺上字第6750號判決意旨參照）
      。
    (2)證人甲○○於本院審理時證稱：其於94年2 月23日遭查扣
      之海洛因32.1公克及甲基安非他命21.0公克係以總價1萬
      元之價格向綽號「六支」之男子所購買等語（見本院94年
      12月1 日審判筆錄第4 、5 頁），並經提示台南縣警察局
      南縣警刑字第0940006660號卷第14頁之照片後，陳述照片
      中之男子，即係其所謂綽號「六支」之男子等語明確（見
      本院94年12月1 日審判筆錄第6 頁）。雖經命證人確認其
      所購買之海洛因及甲基安非他命來源是否當庭之被告，證
      人甲○○稱：在庭之被告綽號亦為「六支」，但並未向被
      告購買海洛因及甲基安非他命等語。然被告於本院羈押訊
      問時，亦不否認自己即為前開警卷中所附照片中身穿衛生
      衣胸前駕有眼鏡之男子（見本院94年度聲羈第230 號卷第
      6 頁）。是證人甲○○供述購買毒品之上源為被告，應可
      認定。
    (3)證人甲○○雖稱係向被告購買海洛因及甲基安非他命，然
      其稱：於94年2 月間遭查獲之毒品，係以總價1 萬元向被
      告購買。查證人甲○○該次被查獲的毒品，海洛因重32.1
      公克、甲基安非他命重21.0公克，依海洛因及甲基安非他
      命在非法市場流通之價格，顯然非僅值1 萬元。其此部分
      證述內容顯有瑕疵，依前述說明，尚難據為不利於被告之
      認定。
    (4)販賣毒品前均有持有行為，而販賣行為吸收販賣前之持有
      行為，是販賣行為與持有行為乃實質上一罪關係，因此，
      檢察官於起訴販賣毒品行為時，事實上已將持有毒品行為
      列在起訴範圍內，如不能證明被告有販賣毒品行為，持有
      毒品行為依法論罪科刑。公訴意旨認被告涉有販賣第一級
      毒品海洛因予甲○○之犯行，雖無法證明，業如前述，然
      被告自白於前揭時地遭查獲之疑似海洛因粉末係其所有，
      疑似海洛因粉末經鑑定後亦為海洛因，有法務部調查局93
      年11月30日調科壹字第000000000 號、94年4 月20日科調
      壹字第220019735 號鑑定通知書2 紙在卷可稽。被告自白
      與事實相符，其持有海洛因部分事証明確，應依法論科。
    (二)販賣甲基安非他命予丙○○部分：
    (1)丙○○93年5 月份起即多次向綽號「六支」之男子即被告
      購買甲基安非他命，每次都是被告打電話詢問丙○○是否
      需要購買甲基安非他命，如果丙○○需要，被告就會主動
      將甲基安非他命送至丙○○高雄市前鎮區○○○路969 巷
      1 弄4 號4 樓之3 住處，每次購買1 包，重量約3 公克，
      價錢4000元，連續購買5 次，其中4 次係被告送到丙○○
      前揭住處，一次是被告打電話要丙○○到高雄市○鎮區○○路某處綽號「小寶」之女子住處向被告購買，該次購買
      數量為6.8 公克，價金為8000元等事實，業據證人丙○○
      於警詢及偵查中陳述明確（見偵字第22653 號卷第46、47
      、53頁）。丙○○陳述購買之毒品時間、數量、價格及次
      數，自警詢至本院審理時均前後一致，且所稱購買之價格
      亦與法務部調查局所彙整甲基安非他命94年上半年度於非
      法市場交易之1 公克1600元之價格相近；又丙○○於94年
      4 月15日為警持搜索票至高雄縣大寮鄉○○村○○街45號
      執行搜索時，並當場扣得丙○○持有之甲基安非他命7 包
      （含袋重8.9 公克），足見其稱向被告購買毒品等節應非
      子虛，足堪採信。
    (2)丙○○於本院審理時雖又稱：其遭查獲持有之甲基安非他
      命主要係向「小寶」購買，雖曾向被告聯絡欲購買甲基安
      非他命，然被告均要伊向「小寶」購買，且「小寶」說甲
      基安非他命是向被告拿的，並非向被告購買毒品，其於警
      詢及偵查中，因知悉自己遭查獲係因被告供述所致，於是
      心生報復，而指認係向被告購買等語。衡情，販賣毒品罪
      刑甚重，證人必須當庭指認被告，此一情況對證人心理之
      壓力可想而知，證人會因避免得罪被告迴避不利被告之陳
      述，在此種情形下證詞之證明力本較一般證人不足。而查
      ，證人丙○○於公訴人主詰問時，先稱：於偵查中所稱向
      綽號「六支」之男子購買毒品，綽號「六支」之男子即被
      告等語，且謂：如要購買毒品會先跟被告或綽號「小寶」
      之女子聯絡，然後約定如何交貨等語；嗣經辯護人反詰問
      ，又改稱主要係跟小寶聯絡等語。其證詞前後反覆，互相
      矛盾，已難使本院盡信。況其空言為報復而指認被告，亦
      無實據可憑，自難據此而為有利被告之認定。
    (3)證人丙○○於警詢供述內容雖與女友乙○○所述不同，然
      乙○○於本院審理時證稱：伊所知丙○○向綽號「小寶」
      之女子購買甲基安非他命，係被查獲的那一次所購買的等
      語。然丙○○5 次向被告購買毒品，乙○○並非每次均在
      場，業經丙○○於本院審理時證述明確。且證人丙○○稱
      ：最後一次是94年1 月初，應被告要求到綽號「小寶」之
      女子住處向被告購買等語。衡情，乙○○並非直接欲購買
      毒品且與被告接洽之人，其與丙○○一同前往綽號「小寶
      」女子之住處，而誤認與丙○○交易者係綽號「小寶」之
      女子，不無可能。是證人乙○○與丙○○證詞稍有出入，
      亦無礙證人丙○○於警詢及偵查中陳述之證明力。
    (4)被告前後2 次遭查獲之甲基安非他命，數量合計驗後毛重
      達1407.23 公克，已與一般施用毒品者持有之數量差異甚
      鉅。另按甲基安非他命價格昂貴，以高額金錢往往僅得購
      買細微之量，故持有者無不珍惜使用，倘購入大量甲基安
      非他命後再加以分裝為小袋，必然因分裝造成毒品耗損而
      蒙受損失。故施用毒品者如大量購入毒品後欲取出少量施
      用或攜帶外出，均僅以1 、2 小袋分裝，嗣用畢後再原袋
      補充裝填，以避免因分裝或更換包裝袋造成損失，而鮮有
      逕將所有毒品分裝小袋者。而查，本件被告經查獲以夾鏈
      袋包裝之甲基安非他命有16包之多，顯與一般施用毒品者
      之常情未合。尤其，被告自稱以駕駛計程車為業，每月約
      收入5 、6 萬或6 、7 萬，竟斥資50萬購買大量毒品，其
      稱僅為囤積供自己施用，孰人能信？其上開辯解已違常理
      ，不足採信。
    (5)被告供稱其係以1 公斤50萬元（約1 公克500 元）之價格
      向綽號「阿源」之男子購入甲基安非他命，比較其賣予丙○○之甲基安非他命，每次約3 公克4000元之價格，被告
      每販賣3 公克與丙○○，約可獲得3,500 之利益，其有從
      中謀取價差利潤之意圖甚明。此外，扣案之疑似甲基安非
      他命1 鍋（驗後毛重189.3 公克）、疑似甲基安非他命晶
      體17包（驗後合計淨重1217.93 公克），經鑑定後確含甲
      基安非他命成分，有高雄醫學大學附設中和紀念醫院93年
      12月14日0000-000、0000-000、0000-000、95年1 月3日
      0000-000號檢驗報告4 紙在卷可稽，並有電子磅秤1 具、
      夾鏈袋50只扣案可資佐證。本件事證明確，被告連續販賣
      第二級毒品安非他命之犯行，洵堪認定，應依法論科。
三、(1)海洛因及甲基安非他命分別為毒品危害防制條例第2 條第
      2 項第1 款、第2 款所規定之第一級、第二級毒品，是核
      被告丁○○所為，係犯毒品危害防制條例第4 條第2 項之
      販賣第二級毒品罪及第11條第1 項之持有第一級毒品罪。
      其販賣前後之持有第二級毒品之低度行為，為其販賣第二
      級毒品之高度行為所吸收，不另論罪。又被告先後5 次販
      賣第二級毒品之犯行，時間緊接，方法相同，且所犯為構
      成要件相同之罪，顯係基於概括之犯意反覆為之，應依刑
      法第56條之規定論以1 罪，因法定刑無期徒刑依法不得加
      重，僅就法定刑有期徒刑及罰金刑部分加重其刑。被告所
      犯上開2 罪間，犯意個別，行為互殊，應分論併罰。又被
      告持有之海洛因重量僅2.16公克，未達公告應加重刑期之
      標準5 公克，爰不依同條例第11條第4 項之規定加重其刑
      。本院審酌被告為謀不法利益，不惜連續販賣毒品，戕害
      他人身體及心理之健康甚鉅等一切情狀，量處如主文所示
      之刑。
    (2)沒收：
    扣案之海洛因14包（不含包裝袋，合計淨重2.16公克）、
      甲基安非他命1 鍋（驗後毛重187.3 公克）、17包（驗後
      毛重1217.93 公克），分別為第一級毒品、第二級毒品，
      均有如前述，應依毒品危害防制條例第18條第1 項之規定
      ，諭知沒收銷燬。
    證人丙○○向被告購買5 次毒品之代價分別為價值前4 次
      各4000元，最後1 次為8000元現金，總計24,000元均為被
      告販賣第二級毒品所得之財物，均應依毒品危害防制條例
      第19條第1 項之規定諭知沒收，現金24,000元如全部或
      一部不能沒收時，以其財產抵償之。
    被告販賣毒品犯行已明，扣案電子磅秤1 具係供被告販賣
      毒品時精確測量數量所用，且為被告所有，自應依毒品危
      害防制條例第19條第1 項，併予宣告沒收。
    扣案盛裝海洛因之包裝袋14只，因已經法務部調查局就之
      與盛裝之第一級毒品海洛因分別鑑析其重量，應可視為與
      第一級毒品分離之物，然該包裝袋，係被告為持有毒品所
      用，且為被告所有，應認係供其犯本件持有毒品罪所用，
      爰依刑法第38條第1 項第2 款之規定宣告沒收。
    夾鏈袋50只雖尚未使用，然被告販賣毒品犯行明確，夾鏈
      袋係供其預備販賣毒品所用，亦可認定，且夾鏈袋為被告
      所有，爰一併依刑法第38條第1項第3 款之規定，宣告沒
      收
    送驗耗損之毒品，既已滅失，即無庸併予宣告沒收銷燬，
      附此敘明。
三、無罪部分：
    (一)按事實之認定應憑證據，如未能發現確實之證據，或證據
      不足以證明，自不能以推測或擬制之方法以為裁判基礎；
      再犯罪事實所憑之證據，無論係直接證據或間接證據，其
      為訴訟上之證明，須於一般人均不致有所懷疑而得確信為
      真實之程度，始得據為有罪之認定，倘其證明尚未達此程
      度而尚有合理之懷疑存在時，本諸無罪推定原則，自應為
      被告無罪之諭知；又被告否認犯罪事實所持辯解縱使不能
      成立，除非有確實證據足以證明對於被告犯罪已無合理之
      懷疑外，不能遽為有罪之認定；刑事訴訟法規定被告有緘
      默權，被告基於不自證己罪原則，既無供述之義務，亦不
      負自證清白之責任，不能因被告未能提出證據資料證明其
      無罪，或對於被訴之犯罪事實不置可否不置可否，即認定
      其有罪。故被告否認犯罪事實所持之辯解縱使不能成立，
      如無積極證據足以證明其犯罪行為，自不能以推測或擬制
      之方法以為裁判之基礎，此即為無罪推定原則之宗旨所在
      。
    (二)公訴意旨認被告涉犯製造第二級毒品甲基安非他命犯行，
      無非以扣案之鐵鍋內之甲基安非他命、攪拌杓及被告顯不
      可能以鐵鍋方式施用毒品等為據。然製造甲基安非他命過
      程非簡，鐵鍋及攪拌杓功能甚廣，並非製造甲基安非他命
      所不可或缺，單憑鐵鍋上沾附大量甲基安非他命及攪拌杓
      ，不僅無法還原被告製造甲基安非他命之過程，亦難認定
      被告確有製造犯行，況本件並未查獲製造甲基安非他命之
      原料或半成品，被告是否有供述意旨所指之製造犯行，仍
      非無疑。被告辯稱扣案之鐵鍋係其施用甲基安非他命所用
      等語，以甲基安非他命價格之昂貴，施用者多半利用開口
      小之容器燃燒，以免浪費，被告之施用方式明顯與常情不
      符，而不足採信。然依前述說明，積極證據既無法讓本院
      確信被告有製造甲基安非他命之行為，縱被告辯解顯不可
      採，亦不能據此推測被告此部分犯行。然因此部分犯行如
      成立犯罪，即與被告販賣第二級毒品部分犯行，有裁判上
      一罪關係，爰不另為無罪之諭知。
據上論斷，應依刑事訴訟法第299 條第1 項前段、毒品危害防制
條例第4 條第2 項、第11條第1 項、第18條第1 項前段、第19條
第1 項、刑法第11條、第56條、第38條第1 項第2 款、第3 款，
判決如主文。
本案經檢察官戊○○到庭執行職務。
中    華    民    國    95    年    2     月    14    日
                  刑事第一庭    審判長法  官  黃建榮
                                      法  官  方百正
                                      法  官  陳宛榆
以上正本證明與原本無異。
如不服本判決，應於判決送達後10日內，向本院提出上訴狀。
中    華    民    國    95    年    2     月    14    日
                                      書記官  劉企萍
附錄本判決論罪法條
毒品危害防制條例第4條
製造、運輸、販賣第一級毒品者，處死刑或無期徒刑；處無期徒
刑者，得併科新臺幣 1 千萬元以下罰金。
製造、運輸、販賣第二級毒品者，處無期徒刑或 7 年以上有期徒
刑，得併科新臺幣 7 百萬元以下罰金。
製造、運輸、販賣第三級毒品者，處 5 年以上有期徒刑，得併科
新臺幣 5 百萬元以下罰金。
製造、運輸、販賣第四級毒品者，處 3 年以上 10 年以下有期徒
刑，得併科新臺幣 3 百萬元以下罰金。
製造、運輸、販賣專供製造或施用毒品之器具者，處 1 年以上 7
年以下有期徒刑，得併科新臺幣 1 百萬元以下罰金。
前五項之未遂犯罰之。
毒品危害防制條例第11條
持有第一級毒品者，處 3 年以下有期徒刑、拘役或新臺幣 5 萬
元以下罰金。
持有第二級毒品者，處 2 年以下有期徒刑、拘役或新臺幣 3 萬
元以下罰金。
持有專供製造或施用第一、二級毒品之器具者，處 1 年以下有期
徒刑、拘役或新臺幣 1 萬元以下罰金。
持有毒品達一定數量者，加重其刑至二分之一，其標準由行政院
定之。


司法院資訊處製作；財團法人民間司法改革基金會備份。
